臺灣高等法院刑事裁定　　　　　　　　　100年度抗字第891號
抗　告　人　陳振賢
上列抗告人因竊盜案件，不服臺灣士林地方法院中華民國100年7
月12日裁定（100 年度聲字第1163號），提起抗告，本院裁定如
下：
    主  文
抗告駁回。
    理  由
一、原裁定意旨略以：抗告人即被告陳振賢於100年4、5 月間，
    分別在內湖區之不同時間、地點，竊取被害人許豐麟、陳緯
    華及姓名年籍不詳之人之財物，業經其於偵查及審判程序中
    自白在卷，並據告訴人陳緯華及證人許豐麟指證明確，又有
    臺北市政府警察局內湖分局自願受搜索同意書、搜索扣押筆
    錄、扣押物品清單各1份、贓物認領保管單2紙、陳緯華郵局
    帳戶存摺內頁影本1份、竊得物品照片4張可資佐證，事證明
    確。經原審訊問後，認被告犯刑法第320條、第321條之竊盜
    罪，其嫌疑重大，且有事實足認為有反覆實施同一犯罪之虞
    ，而有羈押之必要，予以羈押。該案嗣於100年6月22日，經
    原審法院以100年度易字第235號判決就其所犯4 次竊盜犯行
    及1次非法由自動付款設備取款犯行各判處有期徒刑3月，應
    執行有期徒刑1 年。經審酌被告所為之數次竊盜犯行，時間
    緊接、地點相近，侵害許豐麟、陳緯華及不特定之多數人之
    財產法益，對社會治安已造成實際之危害，又有多次竊盜前
    科，確有再從事類似犯行之可能，是其羈押原因仍然存在，
    復無刑事訴訟法第114 條各款所定不得駁回具保停止羈押聲
    請之情形，因認抗告人即被告於該判決確定前，所為具保停
    止羈押之聲請為無理由，應予駁回。
二、抗告意旨略以：抗告人因犯竊盜罪經原審100年6月22日以10
    0年度易字第235號判決，就所犯4次竊盜犯行及1次非法由自
    動付款設備取款犯行各判處有期徒刑3 月並諭知易科罰金，
    應執行有期徒刑1年並諭知易科罰金，並於100年7月5日聲請
    具保停止羈押，經裁定駁回在案。然因被告業於偵審中坦承
    所有犯行，又臺北市政府警察局內湖分局之自願受搜索同意
    書，不是被告自願受搜索而簽的同意書，係被告被員警直接
    帶回住處搜索後，因家中只有75歲不識字之母親，員警要被
    告所簽，而非自願，被告在羈押中之兩個多月已徹底反省自
    身的錯，從今而後絕不再犯，應多想想家人，做些對社會有
    貢獻的事，請再審酌被告具保停止羈押之聲請云云。
三、經查，抗告人所犯前開竊盜等罪，業於100年6月22日經原審
    法院判處罪刑，同年7月18日確定，100年7 月22日經臺灣士
    林地方法院檢察署100 年執字第2498號執行結案，有本院被
    告前案紀錄表之記載可憑。原裁定於該案判決確定前，以被
    告雖於偵審程序中自白犯罪，然其所為數次竊盜犯行，時間
    緊接、地點相近，侵害許豐麟、陳緯華及不特定多數人之財
    產法益，對社會治安已造成實際之危害，又犯有多次竊盜前
    科，亦有本院被告前案紀錄表之記載可憑，認其確有再從事
    類似犯行之可能，並以抗告人之羈押原因仍然存在，且無刑
    事訴訟法第114 條各款所定不得駁回具保停止羈押聲請之情
    事，認其聲請為無理由，駁回抗告人具保之聲請，核無不合
    。且抗告人業因該案執行而非羈押狀態，亦同前述，是其具
    保聲請停止羈押自亦失所附麗。因認本件抗告為無理由，應
    予駁回。
據上論結，應依刑事訴訟法第412 條，裁定如主文。
中    華    民    國   100    年    8     月    19    日
                  刑事第二十三庭審判長法  官  童有德
                                      法  官  陳祐治
                                      法  官  劉方慈
以上正本證明與原本無異。
不得再抗告。
                                      書記官  李家敏
中    華    民    國   100    年    8     月    19    日